【裁判字號】    98,抗,6
【裁判日期】    980112
【裁判案由】    停止執行
【裁判全文】
臺灣高等法院高雄分院民事裁定             98年度抗字第6號
抗  告  人  恒裕營造有限公司
法定代理人  甲○○
上列抗告人因與相對人華南商業銀行股份有限公司間停止執行事
件，對於民國97年12月8 日臺灣高雄地方法院97年度審聲字第14
77號所為裁定提起抗告，本院裁定如下：
    主  文
抗告駁回。
抗告程序費用由抗告人負擔。
    理  由
一、抗告意旨略以：原審法院96年度執字第26367 號相對人對債
    務人周李秀春聲請強制執行事件（下稱系爭執行事件），該
    事件中坐落高雄縣大寮鄉○○段潮州寮小段第3036、3036-1
    地號土地上同段第3064建號之未保存登記建物（下稱系爭建
    物），為伊所有，並非周李秀春所有，相對人以系爭建物為
    債務人所有，聲請法院強制執行，顯係錯誤，一旦系爭建物
    遭拍賣，伊勢將受有難以回復之損害，故依強制執行法第18
    條第2 項之規定，聲請裁定停止強制執行，原法院竟駁回伊
    之聲請，尚有未合，爰求為廢棄原裁定等語。
二、按有回復原狀之聲請，或提起再審之訴或異議之訴，或對於
    和解為繼續審判之請求，或提起宣告調解無效之訴、撤銷調
    解之訴，或對於許可強制執行之裁定提起抗告時，法院因必
    要情形或依聲請定相當並確實之擔保，得為停止強制執行之
    裁定，固為強制執行法第18條第2 項所規定。惟該條項所謂
    之必要情形，係由法院依自由裁量定之，而法院為此決定，
    應就回復原狀之聲請，或再審之訴，或異議之訴，或抗告，
    在法律上是否顯無理由，以及如不停止執行，將來是否難於
    回復執行前之狀態等各情形予以斟酌（最高法院69年度台抗
    字第577 號裁定參照）。蓋依強制執行法第18條第1 項規定
    ，強制執行程序開始後，除法律另有規定外，不停止執行，
    明示以不停止執行為原則。同條第2 項所以例外規定得停止
    執行，係因該訴訟若勝訴確定，據以強制執行之執行名義將
    失其效力，為避免發生難以回復之損害，故於受訴法院認有
    必要時得裁定停止執行，如果受訴法院認無必要，僅因債務
    人或利害關係人聲明願供擔保，即須裁定停止執行，無異許
    可債務人或利害關係人憑一己之意思，即可達到停止執行之
    目的，不僅與強制執行法第18條所定原則上不停止執行之立
    法意旨有違，且無法防止債務人濫行訴訟以拖延執行。故應
    認為縱債務人聲明願供擔保，仍須受訴法院認有必要者，始
    得裁定停止執行。
三、經查，抗告人提起第三人異議之訴，係主張其於民國91年7
    月1 日向高建營造有限公司（下稱高建公司）購買系爭建物
    ，其應為系爭建物之所有權人云云，有起訴狀在卷可稽（原
    審卷第8 頁）。又系爭執行事件係相對人以高建公司為債務
    人，對系爭建物聲請強制執行，業經原審依職權調取原審法
    院97年度審訴字第2224號第三人異議之訴及96年度執字第26
    36 7號執行卷查核屬實，並有抗告人所提出原審法院97年10
    月22日雄院高96執溫字第26367 號拍賣通知，其附表內載明
    系爭建物為高建公司所有，受文者亦列有債務人高建公司甚
    明（原審卷第5 至7 頁），是抗告人以相對人認系爭建物為
    債務人周李秀春所有，而聲請強制執行，尚有誤認。惟按未
    保存登記之房屋，若該房屋為債務人所有，買受人雖買受在
    先，亦無排除強制執行之權利，此經最高法院48年台上字第
    209 號判例意旨闡釋明確，是抗告人依上開主張事實提起第
    三人異議之訴，其訴訟顯然無理由，是縱抗告人聲明願供擔
    保停止執行，因抗告人聲請停止執行與上開規定要件不符，
    自應認無停止執行之必要。
四、綜上所述，抗告人聲請停止執行，洵屬無據，應予駁回。從
    而，原裁定駁回抗告人之聲請，並無違誤，抗告意旨指摘原
    裁定不當，求予廢棄，為無理由，應予駁回。
據上論結，本件抗告為無理由，依強制執行法第30條之1 、民事
訴訟法第495 條之1 第1 項、第449 條第1 項、第95條、第78條
，裁定如主文。
中    華    民    國    98    年    1    月     12    日
                            民事第五庭
                                審判長法官  蔡明宛
                                法      官  曾錦昌
                                法      官  魏式璧
以上正本證明與原本無異。
如不服本裁定應於送達後10日內向本院提出再抗告狀 (並按他造
當事人之人數附繕本)， 並繳納再抗告費新臺幣1,000 元。
再為抗告應以適用法規顯有錯誤為理由，並經本院之許可，該許
可以原裁定所涉及之法律見解具有原則上之重要性者為限，並委
任律師為代理人。
中    華    民    國    98    年    1    月     12    日
                                書  記  官  林明威
附註：
抗告人之配偶、三親等內之血親、二親等內之姻親，或抗告人為
法人、中央或地方機關時，其所屬專任人員具有律師資格並經法
院認適當者，亦得為第三審代理人。
抗告人或其法定代理人具有律師資格者及前項情形，應於提起抗
告或委任時釋明之。


司法院資訊處製作；財團法人民間司法改革基金會備份。
